臺灣高等法院刑事判決
109年度上易字第434號
上  訴  人  臺灣新北地方檢察署檢察官
上  訴  人  
即  被  告  王嘉豪


選任辯護人  何國榮律師
上列上訴人等因被告傷害案件，不服臺灣新北地方法院108年度
易字第130號，中華民國108年11月29日第一審判決（起訴案號：
臺灣新北地方檢察署107年度偵字第18262號），提起上訴，本院
判決如下：
    主  文
上訴駁回。
    事  實
一、王嘉豪因先前與陳采妍於LINE通訊軟體多人聊天室聊天而起
    爭執，心生不滿，竟基於傷害之犯意，於民國107年2月12日
    晚間7時58分許，前往陳采妍位於新北市三重區中正南路之
    住處（地址詳卷）前，持自備之鐵棍1支敲打陳采妍頭部，
    致陳采妍受有頭皮挫傷併撕裂傷6公分之傷害。
二、案經陳采妍訴由新北市政府警察局三重分局報告臺灣新北地
    方檢察署檢察官偵查起訴。
    理  由
一、證據能力：
  ㈠關於告訴人陳采妍之警詢證詞：
    按被告以外之人於審判外之言詞或書面陳述，除法律有規定
    者外，不得作為證據，刑事訴訟法第159條第1項定有明文；
    查證人陳采妍曾於警詢中為陳述，其性質屬傳聞證據，且其
    所為之上開警詢筆錄內容，經辯護人爭執其證據能力（見本
    院卷一第76頁筆錄），且無刑事訴訟法第159條之2、3等例
    外容許傳聞證據具有證據能力之情形存在，故依據上開法律
    明文，其警詢證詞自不得作為本案論罪科刑之證據。
　㈡告訴人於偵、審中提出之LINE對話紀錄：
　　告訴人於偵查中及原審陸續提出若干LINE多人聊天室或單人
    聊天室之對話紀錄截圖（詳附表所示），被告王嘉豪雖部分
    否認為其所發（本院認定詳下述），辯護人並認為係審判外
    之書面陳述而爭執其證據能力（見本院卷一第77頁筆錄），
    經核此乃原存放於行動電話LINE通訊軟體中之對話紀錄，經
    由以截圖之方式截取其段落內容而成為文書證據，屬「派生
    證據」之一種，所載內容確為被告或被告以外之人於審判外
    所為陳述，但被告及辯護人並不爭執其形式上之真正，即該
    等對話紀錄截圖並無任何偽造、變造之跡象，亦非私人違法
    取得，若用以證明被告本身所言，並無傳聞法則之適用，依
    據刑事訴訟法第158條之4之反面解釋，自得作為本案證據，
    若用以證明告訴人所言，則逕以其偵、審中有證據能力之證
    詞為據，無庸以該等對話紀錄截圖為證，是關於被告所言部
    分，辯護人以傳聞證據為由予以爭執，並非可採。
　㈢本件認定事實所引用之其他卷證資料（包含告訴人之偵訊結
    證、監視錄影光碟之物證、高速公路ETC車輛通行紀錄等書
    證，詳下述及者），並無證據證明係公務員違背法定程序所
    取得，與本案亦有自然之關連性，公訴人、被告及辯護人迄
    至本案言詞辯論終結，均不爭執該等卷證之證據能力或曾提
    出關於證據能力之聲明異議，本院認引為證據為適當，是偵
    訊結證部分，依刑事訴訟法第159條之1第2項之規定，其他
    證據部分，依同法第159條之5之規定，下述認定事實所引用
    之證據方法均有證據能力。
二、認定事實：
  ㈠被告否認犯罪，辯稱本案非其所為，其雖曾與告訴人於LINE
    多人聊天室發生口角爭執，但並未傷害告訴人，監視器所拍
    到行兇之人非其本人，其於案發當時人在南投集集進行工程
    ，不可能北上行兇。辯護人亦承被告所述辯稱監視器畫面模
    糊不清，調查局亦認定無法比對是否為被告，且附表所示相
    關LINE對話紀錄非被告所留，被告有不在場證明，為無罪答
    辯。
　㈡告訴人遭人行兇打頭受傷：
　⒈證人陳采妍於偵訊時具結證稱遭被告用某種鐵棍打頭，之前
    看過被告照片所以知道是他（見偵卷第49至51頁筆錄）。
　⒉經原審當庭勘驗案發地點即告訴人住處附近之監視錄影畫面
    ，勘驗結果如下：
  ⑴2018/02/12-19：55：21起至19：55：41，有名頭戴帽子、戴
    眼鏡、身著紅、藍夾克，著藍色長褲之男子自畫面中間左邊
    之巷子走出，並東張西望，往畫面下方走去，消失於畫面中
    。
  ⑵2018/02/12-19：56：02起至19：56：39，該男子自畫面左下
    方走出，往畫面右上方走去，在畫面右上方停留約10秒鐘後
    ，往畫面右上方之巷子走去，並消失於畫面中。
  ⑶2018/02/12-19：57：08起至19：58：00，該男子出現畫面右
    上方，在該處逗留10餘秒後，往畫面左下方前進，並在畫面
    上半部之道路徘徊。
  ⑷2018/02/12-19：58：02起至19：58：43，該男子在畫面上方
    一處停留約10秒鐘後，該男子之手有反覆由上往下揮舞的動
    作，而該男子轉身似欲離去復又回頭往該處，該男子之手有
    揮舞的動作後轉身離去，嗣被害人隨即追出來，而該男子右
    轉進入畫面中間左邊之巷子，被害人緊追在後，兩人均消失
    於畫面中（見原審易字卷【以下未特別註明均逕稱原審卷】
    第233至234頁勘驗筆錄、第241至249頁翻拍照片；另偵卷第
    125至129頁有該男子身型及臉部之彩色截圖）。
　⒊告訴人亦檢附107年2月12日前往急診就醫之新北市立聯合醫
    院診斷證明書、受傷、頭部縫合照片及其住處大門遭敲打痕
    跡照片為憑（見偵卷第13、93至109頁）。　
　⒋則案發當晚，告訴人於家門口遭某頭戴帽子、戴眼鏡，身著
    紅、藍夾克、藍色長褲之男子以某種鐵棍敲打頭部受傷，並
    無疑義。　
　㈢認定被告為行兇之人之積極證據：　　
　  雖法務部調查局表示經強化畫面並放大後，上開監視畫面仍
    模糊不清，致無從辨識待鑑人物臉部特徵，無法與被告照片
    比對是否為同一人（見原審卷第133頁以下鑑定書），然依
    據下述積極證據，仍足以鎖定並認定被告為行兇之人：
　⒈經原審調取被告名下所駕車牌號碼000-0000號自用小客車於1
    07年2月12日案發當天之車輛通行明細，該車於當日上午11
    時3分許即通行國道3號北上名間-南投服務區路段，其後緊
    接於同日下午2時40分即通行國道1號北上五股路段，再於同
    日晚間8時18分，行經國道1號南下台北（重慶北、士林）-
    三重路段（26.4公里處通行門架），其後緊接於同日晚間10
    時30分，行經國道3號南下南投服務區-名間路段，此有交通
    部高速公路局委託遠通電收股份有限公司車輛通行明細查詢
    結果在卷可查（見原審卷第211至214頁，車籍資料見同卷第
    215頁），被告於原審表示對此「沒有意見」（見原審卷第2
    37頁筆錄），可見被告名下之該車確實於案發當天中午左右
    北上，再於當晚8時18分許行經國1台北（重慶北路）交流道
    （25公里處）、三重交流道（27公里處）中間開始南下，比
    對監視器畫面顯示之時間，大約是案發後約20分鐘，亦與犯
    案地點（告訴人三重中正南路住處前）有明顯之關連性，車
    程上確實可以允許被告行兇後即駕駛或搭乘該車取道國1往
    南返回南投。
　⒉就附表所示LINE對話紀錄，經查，通訊軟體LINE有單人或多
    人聊天室及群組之分，單人聊天室為一對一交談，多人聊天
    室為加入後上方會顯示聊天室內之人之暱稱，若超過1行則
    以...顯示，後面並有（人數）之註記，群組則為較正式之
    聊天室，需經本人同意始會加入，亦有群組成員多人聊天之
    功能，本案被告、告訴人或證人所稱之群組或群組副本，應
    指一般之多人聊天室，而非需經本人同意加入之群組（見本
    院卷一第335頁以下LINE客服小幫手之說明及第251頁證人劉
    袁助之證詞），而就該等對話紀錄之對話人及其內容：
　⑴告訴人就其提供之LINE對話紀錄（偵卷第57至91、110至115
    頁、原審卷第115至121頁），於偵訊及本院審理時具結證稱
    就是與被告在LINE聊天室發生口角、互嗆，被告說要買告訴
    人地址，又稱已經買到了、準備等死之紀錄，且因看到過被
    告在網路上的照片所以可以認出被告等語明確（見偵卷第49
    至51頁、本院卷一第185至193頁筆錄；且告訴人確有聽力障
    礙）。
　⑵證人陳緯霖於本院證稱在網路上看過被告照片以及他霸凌別
    人的對話，有共同參加2、3個群組，被告都是使用一個字的
    暱稱「豪」，「他都是用黑色底彩色的豪字（如編號1所示
    ）」，其中至少有1個告訴人也有參加，我也看過別人PO被
    告的照片（按即原審卷第123頁之圖三與圖四），後來手機
    壞掉就沒有再加入這些群組等語（見本院卷一第242至249頁
    筆錄）。　　
　⑶證人劉袁助於本院證稱：經常玩LINE、副本的人都知道被告
    暱稱是「豪」，案發前不久，看過「豪」罵告訴人「母狗研
    /妍」（見本院卷一第251至254頁筆錄），庭後並將其留存
    之截圖傳真至本院（詳附表編號6之備註），且比對後可見
    告訴人提供及證人劉袁助提供之對話紀錄多所重疊，則來源
    不止一方，益證該等對話紀錄均曾實際發生，而非遭人竄改
    或捏造。
　⑷被告迭於警詢中稱：我有在聊天室內罵她「做人不要太囂張
    」，起因是他們說我吃軟飯、無能，我受不了，我有在聊天
    室內稱花新臺幣（下同）1萬元要買陳采妍的地址並找她麻
    煩，但那是我開玩笑說的，看她會不會收斂一點等語（見偵
    卷第6頁筆錄）；於偵訊中稱：我在遊戲中表示要花1萬元買
    陳采妍的地址是我開玩笑說的，我只是嚇她等語（見偵卷第
    40頁筆錄）；於原審陳稱：我好像有稱告訴人為「母狗妍」
    ，我有在手機Line群組說要花1萬元買告訴人地址，那時只
    是要嚇阻告訴人，要嚇她而已，那時我的暱稱是「豪」，我
    有在群組說要花1萬元買告訴人地址，我的暱稱是「豪」（
    見原審卷第53、78、236頁筆錄）。
　⑸結合附表所示對話紀錄之內容，使用編號1「豪」圖示作為大
    頭照之人，業經告訴人及上開證人指為被告，而被告亦始終
    坦承自己暱稱是「豪」，使用之大頭照與此類似相同（見本
    院卷一第326頁筆錄），而此人確實多次稱呼告訴人為「母
    狗妍（或研）」、花1萬元買告訴人地址、已經買（查）到
    了等語，無論是開玩笑或真有此事，均與被告自承說過的話
    相符；此外，編號8使用白菊花圖示為大頭照之人，除告訴
    人指稱係被告外，被告亦坦認知道告訴人網路名字為「亂小
    妍」（見偵卷第6頁筆錄），該人稱「亂小妍，星期六晚上
    來南投玩啊」，亦明顯與被告所在地（南投）一致，且符合
    被告與告訴人於一段時間內有其等所稱糾紛甚至證人所稱霸
    凌之情形；再者，依據編號5之截圖，有人在多人聊天室中
    貼出被告照片後，「豪」便回以「一張照片沒什麼，我只是
    不喜歡被朋友出賣的感覺」，並未否認該人為自己，實難想
    像何人會與被告使用近乎相同之大頭照圖示，看到別人在聊
    天室貼出被告照片後，卻表示「我不喜歡被出賣」，而有承
    認自己就是被告之意思，是依據前述論據，堪認不論是告訴
    人所稱之106年9月間、或被告所稱106年還在穿短袖的時候
    、或證人劉袁助所稱案發前不久，附表所示之對話紀錄，就
    是被告使用「豪」或白菊花圖樣之大頭照與告訴人在LINE聊
    天室發生口角、互嗆之經過，告訴人指述有明確補強，被告
    否認之辯解並不實在。
　⒊結合⒈、⒉可知，被告與告訴人在LINE發生多次口角，被告嗆
    說查到告訴人地址了，因而形同自承知道告訴人住處，又有
    明確犯案動機，而案發當晚，告訴人無端在家門口遭一陌生
    男子以鐵棍打頭成傷，形同將被告嗆說要告訴人「準備等死
    」之言語加以落實，但也沒有辦法證實被告在網路上嗆告訴
    人與告訴人受傷是緊接先後出現之事（可能間隔數日、數週
    甚至數月之久），則這件事若真如被告所辯與其完全無關，
    告訴人於某個沒有任何象徵意義或明確關連性之晚上在自家
    門口被打，理論上當不至於找到任何與被告有關之連結，卻
    經原審查出被告名下所駕駛之車輛於甫案發後就行經國1台
    北、三重一帶，與告訴人住處相距甚近，且係取道國1南下
    回到被告所在之南投，以致被告事實上有可能駕駛或搭乘該
    車北上行兇後再隨即返家；甚而，實際行兇之男子，亦可能
    是一望即知非被告之任何人，但因被告被他人在網路上貼出
    之照片右額上方確實微禿，而可能有戴帽遮掩以免遭人認出
    之必要，該行兇之男子行兇當時確實就戴著應係毛線帽的帽
    子、戴眼鏡，堪稱壯碩之身型又與當時高177公分、重約85
    公斤之被告無肉眼可辨之落差，且被告於本院開庭時未戴眼
    鏡、稱很少在戴，告訴人指認被告於107年4月29日（案發後
    兩個月）接受警詢之照片，卻又顯示當時被告有戴眼鏡，被
    告竟稱只是無聊會戴（見偵卷第29頁照片、本院卷二第50頁
    筆錄），綜參此等事實，當非只是「巧合」可以合理解釋，
    皆可作為被告係行兇之男子之直接或間接證據。
　㈣被告之不在場證明容有疑問，不足為憑：
　⒈被告提出不在場證明，辯稱自己車子在臺北，是借給朋友開
    ，又稱自己人還在南投工地趕工，不可能北上。
　⒉針對車輛部分，借車之說，始於本院，被告於原審對上開ETC
    車行紀錄只表示「沒有意見」，並未提到借車之事，已不盡
    合理，又被告聲請傳喚之證人劉志亮於本院審理中證稱：當
    天早上9點多向被告借上開車輛，與吳榮修（負責開車）一
    起北上，10點多出發去臺北，下午4、5點有去訂做抱枕，7
    、8點到吳榮修蘆洲朋友那裡送禮，後來就開車回家等語（
    見本院卷一第101頁以下筆錄），並提出位於臺北市大同區
    迪化街一段永樂商場某商家之抱枕套手寫車工單影本1張作
    為佐證（見本院卷一第123頁，左上角訂貨日期為手寫107年
    2月12日，客戶為劉先生，交貨方式為自取付款；劉志亮證
    稱該車工單是109年5月21日作證前兩週回店家，請店家翻資
    料列印出來的）。然而，一般店家是否會保留超過2年、價
    值僅150元又已當場銀貨兩訖之交易書面，容有疑問，又即
    便確有當日拿取抱枕套之事，除劉志亮上開證詞外，卷內並
    無其他證據可以證明劉志亮於案發當天前去拿抱枕套確係搭
    被告的車子北上又一起回南投（無論是被告開車或吳榮修開
    車），被告於當日駕駛或搭乘其名下之上開車輛北上並行兇
    ，與劉志亮於當日以某種方式自行或與他人一同前去大稻埕
    取貨，乃可以並存之二事，並非必然互斥；況劉志亮證稱在
    大稻埕拿完抱枕套，有回信義區宿舍搬東西，晚上7、8點，
    吳榮修開車到蘆洲朋友家送禮，然該車於晚間8時18分就已
    經「行經」國道1號南下台北（重慶北）-三重路段（26.4公
    理通行門架）處，並非仍在蘆洲區一帶，則劉志亮所述當晚
    行蹤，比對當晚實際車行狀況，確有疑問，且依舊無法合理
    解釋告訴人當晚被打傷與被告間之種種關連性，是劉志亮上
    開本院證詞及其提供之車工單影本，自不足以作為有利被告
    之認定。　
　⒊針對被告人在南投趕工部分：
　⑴於原審108年9月10日審理中，證人即被告之胞姐王美玲到庭
    證稱：案發當天（2月12日星期一）被告有至其南投集集鎮
    鹽水巷之工地蓋房子施工，當時被告因欲趕著過年（2月16
    日為大年初一），故每日均有施工，僅於星期日休息，差不
    多晚間6時許始回家等語（見原審卷第171至173頁筆錄）。
    然而，超過1年半以上的事情，王美玲是否能夠完整記得案
    發當日之施工及結束時間等細節，其記憶是否真確，都有疑
    問，如同證人即被告之工作夥伴張詮瑋同庭證稱：當年過年
    前有到南投集集工地做房子後方的擋土牆，「這個工地到除
    夕前2、3天就休息了，我是做板模的，我的部分有完成」，
    2月12日當天跟被告在何處不記得等語，證人吳瑞芬亦同庭
    證稱：被告是我弟弟的小舅子，我鹽水巷的房子請被告陸續
    施工，我假日才會回去，2月12日星期一應該在上班沒有回
    去等語（見原審卷第164至166頁、第167至169頁筆錄），則
    吳瑞芬無法證實被告於案發當日之行蹤，依張詮瑋所述，甚
    至可能除夕前三天之2月12日工地已係停工休息之狀態，皆
    不能證實被告於案發當晚人在南投趕工。
　⑵於本院110年9月17日審理中，證人吳宗沛到庭證稱：與被告
    是工作上認識的朋友，2月12日有在鹽水巷的農舍工地做泥
    作小工，做到圍爐前1天，下午會做到5點多，我自己沒有車
    ，有時被告用綠色貨車或休旅車載我回去，有時我自己搭車
    回名間，被告載我去坐公車，我去做4天被告都有在，這次
    來作證是兩個月前被告在我老闆那邊碰到我跟我說的等語（
    見本院卷二第33至42頁筆錄）。然而，被告於原審初始應訊
    時已有此答辯，並將工人名單於107年12月25日寫給原審請
    求傳喚（見原審審易卷第49頁），其上並無吳宗沛在列，依
    吳宗沛所言，這是被告與其唯一一次工作上的合作，被告臨
    訟答辯明明有請相關人士到庭作證之需求，在案發當年理當
    記憶新鮮深刻之當下，卻完全沒有想到吳宗沛也有參與施工
    ，還做到圍爐前1天，直到本院才聲請傳喚，經本院問及此
    事，被告回以是今年見到吳宗沛才臨時想到（見本院卷二第
    49頁筆錄），是否屬實，已啟人疑竇，何況，吳宗沛唯有對
    施工4天5點下班時被告有載自己回家或去搭公車記憶深刻，
    對於其他工人或相關工作細節一概推稱不認識其他人、不記
    得，亦不合理，且張詮瑋證稱至少板模做到除夕前2、3天就
    完成，吳宗沛卻稱板模工人還有3個，二者證詞又不盡相符
    ，則吳宗沛於2月12日究竟是否與被告一同在該工地趕工至
    下午5時，其證詞有明顯瑕疵，同樣不足以作為被告不在場
    證明之有效證明方法。
　㈤綜上，本案依據前揭監視畫面、ETC車行紀錄及附表所示LINE
    對話紀錄等事證，認已充分證明被告就是案發當日對告訴人
    下手以鐵棍打頭成傷之男子，被告辯稱之不在場證明，疑點
    及瑕疵甚多，無法合理解釋告訴人遭人打傷與被告間之種種
    明確關連性，法務部調查局僅稱監視畫面無法透過放大等方
    式比對與被告之一致性，並非否定該畫面中之行兇男子為被
    告，本院綜參其他積極事證，認仍可排除被告未涉案之合理
    可疑，已達被告行兇之有罪確信程度，是被告及辯護人所辯
    自非可採，被告犯行足堪認定，應予依法論科。
三、論罪及駁回上訴之理由：
  ㈠查被告行為後，刑法第277條業於108年5月29日修正公布，於
    同年月31日施行。修正前刑法第277條第1項規定：「傷害人
    之身體或健康者，處3年以下有期徒刑，拘役或1,000元以下
    罰金」；修正後則規定：「傷害人之身體或健康者，處5年
    以下有期徒刑、拘役或50萬元以下罰金」，經新舊法比較結
    果，修正後之規定並未較有利於被告，依刑法第2條第1項前
    段規定，仍應適用行為時即修正前刑法第277條第1項規定處
    斷。是核被告所為，係犯修正前刑法第277條第1項之傷害罪
    。
　㈡原審同此認定，以被告罪證明確，適用刑事訴訟法第299條第
    1項前段、修正前刑法第277條第1項前段、刑法第2條第1項
    前段、第41條第1項前段、刑法施行法第1條之1等規定，並
    審酌被告僅因細故引發爭執，即恣意傷害他人之身體，顯見
    其欠缺尊重他人身體法益之法治觀念，並考量被告犯後未能
    如實坦承其犯行，態度難認良好，兼衡被告為本案犯行之動
    機、目的、手段、告訴人受傷程度、被告離婚、高中畢業之
    智識程度、從事房屋修繕工作，月薪約5、6萬元、尚需扶養
    父母及1名小孩之家庭經濟狀況等一切情狀，量處拘役30日
    ，如易科罰金，以1千元折算1日。另就沒收部分說明：未扣
    案之鐵棍，雖係供犯罪所用之物，並無證據證明為被告所有
    ，且非違禁物，爰不予宣告沒收。經核原審判決認事用法並
    無違誤，量刑亦稱妥適。
　㈢檢察官上訴稱原審量刑過輕，但原審業已綜合斟酌上情而為
    刑之量定，各該量刑基礎事實之認定並無錯誤，被告先前並
    無其他犯罪紀錄，素行良好，且與告訴人間確實有附表所示
    在網路上互嗆、對罵等事實，此乃形成被告犯案動機之前因
    ，皆應綜合予以斟酌，原審量刑如上，且未給予緩刑之宣告
    ，已難謂量刑失當或過輕，檢察官之上訴，並無理由。
　㈣被告上訴仍執前詞否認犯罪，辯稱自己有不在場證明云云，
    皆經本院逐一指駁如前，其答辯並非事實，是其上訴亦無理
    由，同應一併駁回。　　
據上論斷，應依刑事訴訟法第368條，判決如主文。
本案經檢察官曾信傑提起公訴，檢察官林承翰提起上訴，檢察官
陳慧玲到庭執行職務。
中　　華　　民　　國　　110 　年　　10　　月　　5 　　日
                    刑事第八庭  審判長法  官  陳世宗 
                                      法  官  呂寧莉
                                      法  官  吳勇毅 
以上正本證明與原本無異。
不得上訴。
                                      書記官  許家慧
中　　華　　民　　國　　110 　年　　10　　月　　6 　　日
附表：
編號 傳訊日期 傳訊時間 對話紀錄內容 卷證所在 1 不詳 不詳 豪：「幹，真爽       查一個住址，花一萬元」。  （暱稱「豪」之人所用圖案，下同） LINE對話紀錄截圖（偵卷第59頁） 2 不詳 15：51許  ... 豪：「沒事不要跑去友泰超商（按      該超商就在告訴人住處旁      邊）」。 ... Weier：「就是要去咩」。 豪：「好」。 Weier：「（貼圖）記得幪（應係        蒙之錯字）面喔」、「有        錄影機」、「我提醒你        了，乖」。 豪：「花點錢就有人會去了」、     「不用自己」。 Weier：「快點啦」、（貼圖）        「等你的30人」。 豪：「對付一隻母狗不用人多」。 ... LINE之某98人聊天室（即副本）對話紀錄截圖（偵卷第61至63頁）  備註： 使用Weier暱稱之人即為告訴人（見本院卷一第185頁之證人陳采妍審理中證詞）     3 不詳 17：18   豪：「我沒差一，兩萬等吃飯的       住址花錢就有       真好       原來靠女人可以很有錢       你是羨慕還是嫉妒」。 LINE之某98人聊天室（即副本）對話紀錄截圖（偵卷第65頁）   17：10 豪：「我沒差一，兩萬等吃飯的       住址花錢就有」。 LINE之某100人聊天室（即副本）對話紀錄截圖（偵卷第100頁） 4 不詳 17：16 豪：「花點錢，就有住址了」。 LINE之某98人聊天室（即副本）對話紀錄截圖（偵卷第71頁）；LINE之某100人聊天室（即副本）對話紀錄截圖（原審卷第113-2頁）。  備註： 依時間皆為17：16，且傳訊人圖示、傳訊內容、上下則訊息完全一致，應可認定為同一則訊息，在不同手機中所留存之聊天室對話紀錄。 5 不詳 10：00  　　 10：11　　　  10：00　 　　 　　 　　 　　 　　 00：54　　　 豪：「感謝你幫我問到母狗研的住       址」 ... 豪：「說真的，你調查母狗的窩還       是真厲害」。 ... 豪：「黑，白你都沒辦法跟我      玩」、「你自己慢慢的去想      怎麼解決」、「（某99人LIN E聊天室聊天紀錄中某人貼出 被告照片之對話截圖）」。 ... 豪：「一張照片沒什麼，我只是不       喜歡被朋友出賣的感覺」、     「出賣我，我不會給他好下場       的」。 ... LINE對話紀錄截圖（偵卷第79至91頁=本院卷一第305、303、287頁【證人劉袁助於本院作證後，庭後傳真到院】）  備註： 被告於本院自承原審卷第123頁的照片是其本人（見本院卷一第190頁筆錄）；比對該圖四照片與左列聊天室截圖中之半臉照片，右側額頭至髮際之髮型角度特徵一致，應可確認即為某人在該聊天室中貼出被告照片，而經「豪」截圖或取得該截圖後轉貼至此。 6 不詳 08：25 豪：「（貼出某99人LINE聊天室之對話紀錄截圖，該截圖含有母狗研「廢物禿頭豪 記得等你」等對話之截圖，母狗研在該截圖下留「還要等年後，哩某彩啦」；對方對此截圖回以「看無」，豪便稱：「母狗的地址查到了」、「準備等死」。   LINE對話紀錄截圖（偵卷第73頁=原審卷第115頁、本院卷一第313頁【證人劉袁助於本院作證後，庭後傳真到院】)  備註： 告訴人陳稱被告於106年9月間在約100人的聊天室裡揚言要打告訴人等語（見原審卷第91頁告訴人提出之刑事準備狀，並提出包含編號5之第123頁有圖四、圖三被告照片之臉書訊息截圖等證據）；證人劉袁助則稱是在告訴人被打之前沒多久，有看過「豪」罵告訴人母狗妍，並稱都有截圖，會提供給法院（見本院卷一第254頁筆錄）。 7 不詳 18：05 豪：「母狗妍，七點快到了」、       「準備好了沒」。 LINE之某71人聊天室（即副本）對話紀錄截圖（偵卷第111頁=原審卷第117頁) 8 不詳 21：10 　　 　　 　　 白菊花圖案之人：「亂小妍，星期六晚上來南投玩啊」、「我會好好的招待你」...  LINE之某94人聊天室（即副本）對話紀錄截圖（原審卷第119頁）  9 不詳 18：12 白菊花圖案之人： 「母狗妍，七點快到了   準備好了沒   不要告訴我說你是耳聾加啞巴   還有文盲」。 　　 （連貼3次相同訊息） LINE之某92人聊天室（即副本）對話紀錄截圖（原審卷第121頁=本院卷一第279頁【證人劉袁助於本院作證後，庭後傳真到院】）